臺灣高雄地方法院刑事判決　　　　　　　　　　　　　九十三年度易字第一一二號
　　公　訴　人　臺灣高雄地方法院檢察署檢察官
　　被　　　告　乙○○
右列被告因竊盜案件，經檢察官聲請簡易判決處刑（九十二年度偵字第二○○五六號
），本院改依通常程序審理，判決如左：
    主  文
乙○○共同攜帶兇器竊盜，處有期徒刑陸月，如易科罰金，以參佰元折算壹日。
    事  實
一、乙○○與甲○○（業已審結）共同基於意圖為自己不法之所有之犯意聯絡，於民
    國九十二年九月二十四日下午四時許，由乙○○在甲○○位於高雄縣大寮鄉○○
    村○○路二○九之三號住處之二樓陽臺上把風，甲○○則持非其所有而客觀上對
    於人之生命、身體、安全構成威脅，供開啟鐵捲門使用、長約一公尺之鐵條一支
    （甲○○對於該鐵條並無不法所有之意圖），從丙○○位於甲○○上開住處斜對
    面之高雄縣大寮鄉○○村○○路二一○之五號房屋之電動鐵捲門瞻孔處伸入，觸
    動開啟之開關，打開該電動鐵捲門進入該房屋後（侵入住宅部分未據告訴），竊
    取丙○○所有之手錶一只【市價約新臺幣（下同）十萬元】、金戒指十枚（市價
    約二萬元）、項鍊四條（市價約七萬元）、金手環一對（起訴書誤載為手鍊二條
    ，市價約五萬元）、行動電話一具（市價約八千元）、ＶＣＤ十六片（市價約八
    百元）及現金一萬八千元得手。嗣乙○○與甲○○一同於同年九月二十五日將上
    揭竊得之金戒指一枚、於同月二十七日將上開竊得之金手環一對均出賣予經營「
    寶麗銀樓」而不知情之負責人丁○○，所得款項朋分花用。
二、案經高雄縣政府警察局林園分局報請臺灣高雄地方法院檢察署檢察官聲請簡易判
    決處刑。
    理  由
一、訊據被告乙○○對於其曾與甲○○一同於九十二年九月二十五日前往「寶麗銀樓
    」並將金戒指一枚出賣予該銀樓，以及於同月二十七日再一同至該銀樓並出賣金
    手環一對等情，固為坦承，惟矢口否認竊盜犯行，並辯稱：甲○○表示朋友缺錢
    要變賣金飾，並要借我之國民身分證去金飾店賣金飾，我才與甲○○一同至「寶
    麗銀樓」，且係甲○○拿金飾與該銀樓之負責人交談出賣事宜，我僅拿國民身分
    證出來，未與負責人交談，並應負責人之要求而在金飾買入登記簿上簽名，九十
二年九月二十五日賣完金飾後我即北上臺北，嗣甲○○打電話叫我南下，二人再
    同於九十二年九月二十七日再去「寶麗銀樓」出賣金飾一次，我並未曾與甲○○
    共同竊盜云云。經查：
    (1)甲○○於審理中陳稱：九十二年九月二十四日下午四時許，由被告在我位於高
      雄縣大寮鄉○○村○○路二○九之三號住處之二樓陽臺上把風，由我持供開啟
      鐵捲門使用、長約一公尺之鐵條一支，從被害人丙○○位於上開住處斜對面之
      高雄縣大寮鄉○○村○○路二一○之五號房屋之電動鐵捲門瞻孔處伸入，觸動
      開啟之開關，打開該電動鐵捲門進入該房屋後，竊取被害人所有之手錶一只、
      金戒指十枚、項鍊四條、金手環一對、行動電話一具、ＶＣＤ十六片及現金一
      萬八千元得手，我並與被告一同於九十二年九月二十五日將竊得之金戒指一枚
      出賣予「寶麗銀樓」，二人再於同年月二十七日同至「寶麗銀樓」出賣竊得之
      金手環一對等語（見審理卷第六十一頁至第六十五頁），核與被害人於警詢陳
      述情節相符（見警卷第八頁），並有高雄縣政府警察局贓物認領收據一紙、「
      寶麗銀樓」金飾買入登記簿二紙在卷可稽（分見警卷第十五頁、第二十一頁、
      第二十二頁）。
    (2)再被告原於偵訊中尚辯稱其於九十二年九月二十五日晚上即去台北，直至同年
      十月十六日才回高雄，這段期間未曾返回到高雄云云，然經檢察官提示前開金
      飾買入登記簿後，方坦稱在九十二年九月二十五日之後，尚有返回高雄三次等
      語（見偵查卷第二十二頁正面、背面），嗣於審理中始坦承於九十二年九月二
      十五日及同月二十七日二次與甲○○同至「寶麗銀樓」出賣上揭金飾等語，且
      證人丁○○迭於警詢及審理時均詳稱：九十二年九月二十五日及同月二十七，
      被告與另一人前來「寶麗銀樓」，被告聲稱要出賣金子，我詢問來源，被告表
      示係其自己所有，缺錢要出售，我當時均與被告交談，故對另一個人沒印象，
      被告並取出國民身分證，經我核對無誤後，由被告在「寶麗銀樓」記載九十二
      年九月二十五日向被告購得金戒指一枚、於同月二十七日向被告購得金手環一
      對此事項之金飾買入登記簿上簽名等語至明（見偵查卷第九十頁正面、背面，
      審理卷第五十五頁至第五十七頁），再依前揭「寶麗銀樓」金飾買入登記簿二
      紙，其上亦明確記載「寶麗銀樓」分別於九十二年九月二十五日及同月二十七
      日向被告購得金戒指一枚、金手環一對，並經被告簽名等事項無誤。從而，被
      告係主動向丁○○表示欲出賣金飾之人，應至為彰顯，其辯稱係應甲○○表示
      要借其國民身分證去金飾店賣金飾，其才與甲○○一同至「寶麗銀樓」，並由
      甲○○拿金飾與該銀樓之負責人交談出賣事宜云云，並非事實，無可為信。
    (3)依前揭證人之陳述及客觀之事證，並再參以若被告並非與甲○○共同竊取上揭
      金飾之人，則該批金飾與被告間無任何關係，且甲○○縱然單獨進行變賣之手
      續，亦無任何困難存在，衡諸常情，甲○○實無邀被告一同進行變賣金飾得款
      之必要，且相對地被告亦無須二度與甲○○共同至「寶麗銀樓」並以自己身分
      主動進行變賣金飾得款之手續之理等情綜合以觀，被告有與甲○○共同實行本
      件竊盜犯行之情，應可確認，被告所辯云云，無非事後卸責之詞，不足採信，
      事證明確，被告犯行洵堪認定。
二、按開啟鐵捲門使用之鐵條，為金屬製品，在客觀上足對人之生命、身體、安全構
    成危險，係屬兇器。核被告所為，係犯刑法第三百二十一條第一項第三款之攜帶
    兇器竊盜罪。被告係與甲○○共同以攜帶開啟鐵捲門使用之鐵條實行竊盜犯行，
    應為攜帶兇器竊盜罪，公訴人認為構成刑法第三百二十條之竊盜罪，尚有未洽，
    然因基本事實同一，爰變更起訴法條。被告與甲○○就上開犯行間，有犯意之聯
    絡及行為之分擔，為共同正犯。聲請簡易判決處刑書將遭竊之金手環一對，誤載
    手鍊二條，予以補充更正。爰審酌被告年輕力壯，竟不思以正當工作謀生，而共
    同竊取他人財物供己花用，犯後態度不佳，矢口否認犯行，然念其係於共犯行竊
    之際，分擔實施把風之行為，惡性較輕微等一切情狀，量處如主文所示之刑，並
    諭知易科罰金之折算標準。
據上論斷，應依刑事訴訟法第四百五十二條、第二百九十九條第一項前段、第三百段
，刑法第二十八條、第三百二十一條第一項第三款，罰金罰鍰提高標準條例第二條，
判決如主文。
中      華      民      國    九十三    年      五      月      六      日
                                  臺灣高雄地方法院刑事第三庭
                                      審判長法  官    黃仁松
                                            法  官    高思大
                                            法  官    陳威龍
右正本證明與原本無異。
如不服本判決，應於判決送達後十日內，向本院提出上訴狀。
                                            書記官    張家瑜
中      華      民      國    九十三    年      五      月      六      日
論罪科刑法條：
刑法第三百二十一條第一項第三款：
犯竊盜罪而有左列情形之一者，處六月以上、五年以下有期徒刑：
三  攜帶兇器而犯之者。
